Inventaris van het archief van de Hoofdadministratie van het Kroondomein, (1822) 1823-1972 (1974)
Nationaal Archief, Den Haag
- Stukken betreffende afzonderlijke onderwerpen, B
  - Domeinbeheer, B.2
    - Exploitatie van goederen en tiendrechten, B.2.3
      - Verpachting van tienden, B.2.3.3
        - Periode na 1830, B.2.3.3.2
          - Rentambt Culemborg - Grave - Tiel - Arnhem, B.2.3.3.2.2
            - Rentambt Arnhem, B.2.3.3.2.2.4
              - Rentambt Amersfoort, B.2.3.3.2.2.4.3
                - Het Kerkeblok onder Lunteren, 1912 - 1914, 1677
                - Het Kleine Steigerblok onder Lunteren, 1912 - 1914, 1678
                - Percelen gelegen onder de kadastrale gemeente Lunteren (burgerlijke gemeente Ede) en in het tiendblok de Groote Steiger of het Blok tiend uit het erf daar Jan Wouters woont, 1912 - 1914, 1679
                - Percelen gelegen onder de kadastrale gemeente Lunteren (burgerlijke gemeente Ede) en in het tiendblok Groot Zwetselaar, 1912 - 1914, 1680
                - Het tiendrecht zich utstrekkende over de tiendblokken, gelegen in de gemeente Nunspeet en Doornspijk, 1913 - 1915, 1681
                - Het tiendblok 1e Blok van de Hoendertiend, onder de kadastrale gemeente Voorthuizen, 1914, 1682
                - Het tiendrecht over de percelen onder Nunspeet en bestaande uit het volgende tiendblok het 1e deel Oude Nunspeter of Veelhorsten, 1915, 1683
                - Het tiendrecht over de percelen onder Nunspeet en Doornspijk, bestaande uit de tiendblokken het 1e blok Oude Nunspeter, het 2e blok Oude Nunspeter, de Brakeler, het Westerblok, het Weideke, het 1e blok van den Ozer, het 2e blok van den Ozer, het 3e blok van den Ozer, het 1e deel Oude Nunspeter of Veelhorster, het 2e deel Oude Nunspeter of Veelhorster, het 40 of Oosterhierderblok, het 1e blok Hulsthorster, het 2e blok Hulsthorster, het 3e blok Hulsthorster, 1915, 1684
                - Het tiendrecht over de percelen gelegen onder de kadastrale gemeenten Barneveld, Garderen en Voorthuizen, 1917, 1685
                - Stukken betreffende de behandeling van het verzoek van H.J. Scholten te Nunspeet om toezending van een door het Kroondomein opgestelde en ondertekende verklaring omtrent de tiendplichtigheid van perceel Harderwijk, sectie B nr. 236., 1911; 1686; omslag
                - Stukken betreffende de kwestie omtrent de door C.H. Roelofsen ontvangen schadeloosstelling en rente voor percelen onder Lunteren, waarvan een gedeelte het Kroondomein toekomt., 1912 - 1913; 1687; omslag
                - Stukken betreffende de afhandeling van bezwaarschriften naar aanleiding van de afkoop van tiendrecht ingevolge de Tiendwet 1907., 1912 - 1917; 1688; pak
                - Stukken betreffende de afschaffing van tienden onder Barneveld, Garderen en Voorthuizen., 1912 - 1917; 1689; pak
                - Stukken betreffende het verzoek van de rentmeester om toezending van geld, o.a. ter betaling van lonen en onkosten naar aanleiding van tiendaangelegenheden., 1914; 1690; omslag
                - Stukken betreffende een onderzoek naar het al dan niet afgekochte tiendrecht van de percelen gemeente Voorthuizen, sectie G nrs. 568, 560, 561 en 566., 1916; 1691; omslag
                - Correspondentie met de tiendcommissie te Utrecht inzake de toezending van de staat van schadeloosstelling enz. betreffende percelen waaromtrent het gerechtshof te Amsterdam uitspraak deed inzake tienden van het Kroondomein onder Barneveld enz. (aangifte nr. 258)., 1917; 1692; omslag
              - Rentambt Wageningen, B.2.3.3.2.2.4.4
                - Periode tot inwerkingtreding Tiendwet 1907, B.2.3.3.2.2.4.4.1
                - Stukken betreffende het beheer van goederen en de verantwoording van gelden., 1830; 1693; omslag
                - Ingekomen circulaire houdende opgave van de marktprijzen van gronden in Arnhem., 1832; 1694; stuk
                - Staat houdende een vergelijkende opgave van de opbrengsten van tienden over de jaren 1830 - 1832., 1695; stuk
                - Processen-verbaal van de verpachtingen van tienden in het rentambt Wageningen, afschriften., 1832 - 1849; 1696-1698; 1 pak en 2 omslagen
                - Grove tienden onder Ede, Bennekom, Lunteren en Otterlo, 1832, 1834 - 1837, 1840 - 1849, 1696; pak
                - Grove tienden onder Wageningen en Renkum, 1832, 1834 - 1837, 1840 - 1849, 1697
                - Krijtende tienden onder Ede en Otterlo, 1834, 1840, 1845, 1698
                - Rekening en verantwoording van de 10%-gelden tot dekking van de kosten van de verpachtingen van tienden., 1832, 1834 - 1837, 1840 - 1884; 1699; omslag
                - Staten houdende per gewas en per oppervlakte gespecificeerde opgaven van de geschatte opbrengsten van de te verpachten tienden., 1832 - 1884; 1700-1718; 19 omslagen
                - Tienden onder Deelen, 1832, 1834 - 1837, 1700
                - Tienden onder Lunteren, Wageningen, Ede, Bennekom en Otterlo, 1832, 1834 - 1837, 1701
                - Tienden onder Renkum, 1832, 1834 - 1837, 1850 - 1884, 1702
                - Tienden onder Lunteren, Wageningen, Ede, Bennekom, Otterlo, Deelen en Renkum, 1840 - 1849, 1703
                - Tienden onder Bennekom, 1850 - 1854, 1704
                - Tienden onder Ede, 1850 - 1854, 1705
                - Tienden onder Lunteren, 1850 - 1854, 1706
                - Tienden onder Otterlo, 1850 - 1854, 1707
                - Tienden onder Wageningen, 1850 - 1854, 1864 - 1866, 1708
                - Tienden onder Lunteren, Ede, Bennekom, Otterlo, Barneveld en Wageningen, 1855 - 1863, 1709
                - Tienden onder Lunteren, Ede, Bennekom, Otterlo en Barneveld, 1864 - 1866, 1710
                - Tienden onder Elst, Gent, Lent en Doornenburg, 1866 - 1877, 1711
                - Tienden onder Ressen, 1866 - 1877, 1712
                - Tienden onder Andelst, Herveld, Zetten, Hien en Oosterhout, 1866 - 1884, 1713
                - Tienden van het laatgewas onder Huissen, 1866 - 1884, 1714
                - Tienden van het vroeggewas onder Huissen, 1866 - 1884, 1715
                - Tienden onder Lunteren, Barneveld, Ede en Otterlo, 1867 - 1884, 1716
                - Tienden onder Wageningen en Bennekom, 1867 - 1884, 1717
                - Tienden onder Elst, Ressen, Gent, Lent en Doornenburg, 1878 - 1884, 1718
                - Stukken betreffende tiendweigeringen in de rentambten Wageningen en Hattem., 1837 - 1844, 1852; 1719; omslag
                - Staat houdende gegevens over de stand van de procedures wegens tiendweigeringen in de rentambten Hattem en Wageningen., 1840; 1720; katern
                - Stukken betreffende wijzigingen in de voorwaarden voor de tiendverpachtingen., 1843 - 1876; 1721; omslag
                - Stukken betreffende de stand van tiendplichtige gewassen, alsmede het verloop en de opbrengsten van tiendverpachtingen., 1845, 1857, 1867; 1722; omslag
                - Stukken betreffende afkopen van tiendrechten., 1850 - 1902; 1723-1734; 2 pakken en 10 omslagen
                - Nieuwenhuisen of Schothorstertiend, leggernr. 1792/1 en Den Gehelen Valk, leggernr. 1810/19, 1850 - 1852, 1723
                - De Novaliën met den Tabakstiend, leggernr. 1802/11, 1857, 1724
                - De grove tiend genaamd het Tweede Alingeblok, leggernr. 1947/16 en De Grove Oostermeert, leggernr. 1936/5, 1872 - 1875, 1725
                - De Novaliën met den Tabakstiend, leggernr. 1802/11, 1873 - 1874, 1726
                - De Grove Nederblok, leggernr. 1939/9, Het grove Boelensche blok, leggernr. 1949/9, De Buitenlanden, leggernr. 1951/20, rustende op t.b.v. de aanleg van de Staatsspoorweg Arnhem-Nijmegen onteigende gronden, 1873 - 1878, 1727; pak
                - De Vaarkampertiend, leggernr. 1808/17; De Krijtende tiend onder Elst, leggernr. 1937/6; Het Hulblok, leggernr. 1803/12; Driehuisenbroek, leggernr. 1805/14; De Hoendertiend, leggernr. 1807/16; Het tweede Gokfortsche blok, leggernr. 1943/12, 1875, 1728; pak
                - Het 6e gedeelte van de Raaitiend, leggernr. 1813/22 en Het 1e Gekfortsche blok, leggernr. 1942/11, 1875, 1729
                - De Novaliën met den Tabakstiend, leggernr. 1802/11, De Horstertiend, leggernr. 1799/8, De Haverlandsche Tiend, leggernr. 1800/9, 1876, 1878, 1730
                - De Novaliëntiend onder Bennekom, leggernr. 1814/23; Het 2e gedeelte van de Raaitiend, leggernr. 1813/22; De Voorbroekentiend onder Bennekom, leggernr. 1801/10; Het Grove Duffeltsche blok, leggernr. 1945/14; Het 1e en 2e gedeelte van den geheelen Overwalt, leggernr. 1811/20, 1877, 1731
                - De tienden, leggernrs. 1939/8 en 1940/9, rustende op i.v.m. de aanleg van de Staatsspoorweg Amersfoort-Nijmegen onteigende gronden, 1878 - 1880, 1732
                - De Raaitiend, leggernr. 1817/30, 1902, 1733
                - Het Hoogveldsche Blok onder Elst, leggernr. 1932/1, 1902, 1734
                - Stukken betreffende collectieve tienden., 1851; 1735; omslag
                - Stukken betreffende de tiendplichtigheid van uitgerooide bossen onder Wageningen en Bennekom., 1854; 1736; omslag
                - Stukken betreffende de eventuele medewerking door de naar Arnhem overgeplaatste notaris J. Kuijk aan verpachtingen en verkopingen., 1860; 1737; omslag
                - Stukken betreffende de wijze van opleggen en invorderen van de boeten wegens te late betaling van tiendpacht., 1865; 1738; omslag
                - Stukken betreffende de invordering in eigen beheer van de tiend uit het blok De Grove Malburgen nr. 1965/35 onder Huissen., 1866; 1739; omslag
                - Stukken betreffende het toezenden van stukken inzake tiendverpachtingen onder Huissen en Elst in verband met de overgang van het rentambt Arnhem naar Wageningen van betreffende tienden., 1866; 1740; omslag
                - Stukken betreffende de al dan niet tiendplichtigheid van beetwortelen., 1867; 1741; omslag
                - Stukken betreffende het vervaardigen van tiendrollen en de daaruit voortvloeiende verandering van de indeling van de tiendblokken in het rentambt., 1868 - 1870, 1872, 1874; 1742; omslag
                - Stukken betreffende de aanspraak van het bestuur van de dorpspolder Elst op de tiendmaaltijdspenningen gaande uit de in 1856 afgekochte tiendblokken De Grove Heuf en De Grove Duinen onder Elst., 1870; 1743; omslag
                - Brief aan de rentmeester, betreffende de schadeloosstelling wegens onteigening van tiendplichtige gronden voor de aanleg van spoorwegen, minuut, met ingekomen antwoord., 1873; 1744; omslag
                - Stukken betreffende de terugzending door de rentmeester te Wageningen aan de ontvanger der Registratie te Elst van het register van alle landerijen welke aan het huis Huijssen behoren vanaf het jaar 1632., 1873; 1745; omslag
                - Stukken betreffende tiendplichtigheid c.q. vrijdom van novale tiend van gronden., 1873 - 1875; 1746; omslag
                - Staat houdende opgave van tiendafkopen in het jaar 1875., 1747; omslag
                - Brief aan de rentmeester, betreffende de tiendplichtigheid van maïs, minuut, met ingekomen antwoord., 1876; 1748; omslag
                - Briefwisseling met de minister van Financiën, betreffende de wijze van afkopen van tienden., 1877; 1749; omslag
                - Stukken betreffende de tiendplichtigheid van buitendijkse gronden in tiendblok 1955/24 onder Oosterhout., 1882 - 1883; 1750; omslag
                - Stukken betreffende de tiendontduiking door wed. Toonen., 1886; 1751; omslag
                - Stukken betreffende de weigering van smalle of krijtende tiend nr. 1848/31 onder Lunteren door H. van Donkersgoed, E. van 't Voort en E.F. Roelofsen,., 1900 - 1901, 1909; 1752; omslag
                - Staten houdende opgave van de kadastrale indeling en de grootte van tiendplichtige percelen in diverse tiendblokken, onder de gemeenten Lunteren, Barneveld, Ede en Otterlo., z.d.; 1753; katern
                - Uitvoering van de Tiendwet 1907, B.2.3.3.2.2.4.4.2
                - Correspondentie met de tiendcommissie te Arnhem en de voorzitter van de schattingscommissie te Rhenen inzake het aanbrengen van wijzigingen in de aangiften nrs. 381 en 382, ingevolge art. 29 van de Tiendwet 1907., 1913; 1754; omslag
          - Rentambt Het Loo, B.2.3.3.2.3
            - Stukken betreffende de eventuele afkoop van het tiendrecht op voor de aanleg van de spoorlijn Amersfoort-Zutphen onteigende percelen., 1874; 1755; omslag
            - Stukken betreffende afkopen van tiendrechten., 1898 - 1900; 1756-1758; 3 omslagen
              - Het 2e blok in het Dorp, leggernr. 2170/135, 1898, 1756
              - Novaliën uit de Nieuwen Enk, leggernr. 2182/247, 1899, 1757
              - Het 1e Blok onder Beekbergen, leggernr. 2167/232, 1900, 1758
            - Stukken betreffende de mogelijkheid tot afkoop van de tiend Het 3e deel van de Rot, leggernr. 2173/218., 1904; 1759; omslag
            - Periode tot inwerkingtreding Tiendwet 1907, B.2.3.3.2.3.1
              - Rekening en verantwoording van de 10%-gelden tot dekking van de kosten van verpachtingen van tienden., 1874 - 1884; 1760; omslag
              - Staten houdende per gewas en per oppervlak gespecificeerde opgaven van de geschatte opbrengsten van de te verpachten tienden onder Apeldoorn en Beekbergen., 1874 - 1884; 1761; omslag
              - Bekendmaking van openbare verpachting van tienden behorende aan het Kroondomein en gelegen onder Apeldoorn en Beekbergen, benevens de Vaassensche tiend., 1880; 1762; stuk
              - Stukken betreffende tiendplichtigheid., 1893 - 1904; 1763-1765; 3 omslagen
                - Onderzoek naar de tiendplichtigheid van enige percelen, 1893 - 1894, 1763
                - Tiendplichtigheid van gronden onder Apeldoorn, 1896 - 1899, 1764
                - Onderzoek naar de tiendplichtigheid van gewassen op tuingronden geteeld, 1904, 1765
              - Stukken betreffende de diefstal van tiendgarven onder Beekbergen., 1898 - 1899; 1766; omslag
              - Stukken betreffende een aan de Nederlandsch Hervormde Gemeente te Apeldoorn verschuldigde uitgang uit het tiendblok De Kruisakker, leggernr. 2099/150., 1905, 1909; 1767; omslag
                Zie ook inv.nr. 1777.
            - Uitvoering van de Tiendwet 1907, B.2.3.3.2.3.2
              - Stukken betreffende de afkoop van tienden ingevolge art. 83 en 84 van de Tiendwet 1907., 1908 - 1909; 1768; omslag
              - Correspondentie met de rentmeester inzake de behandeling van de ingediende memories van bezwaar., 1909; 1769; omslag
              - Stukken betreffende het verstrekken van inlichtingen aan de tiendcommissie te Zutphen inzake het al dan niet afgekochte perceel sectie I nr. 2736., 1909; 1770; omslag
              - Correspondentie met de rentmeester en de tiendcommissie te Zutphen inzake aangifte van tienden., 1909 - 1911; 1771; omslag
              - Stukken betreffende onderzoek naar het al dan niet tiendplichtig zijn aan de Diaconie van Elburg van aan het Kroondomein behorende te Hoog Soeren gelegen gronden, de gevolgen hiervan betreffende de aangifte van tiendrecht rustende op voornoemde gronden, alsmede betreffende de schatting van het tiendrecht., 1909 - 1914; 1772; omslag
              - Memories van bezwaar betreffende diverse tienden naar aanleiding van de afkoop van het tiendrecht ingevolge de Tiendwet 1907 (Stb. 222)., 1909 - 1915; 1773-1774; 1 pak en 1 omslag
                - Memories van bezwaar, met memories van antwoord, 1909 - 1910, 1773
                - Memories van bezwaar, met memories van antwoord, alsmede bijbehorende correspondentie met de rentmeester en de tiendcommissie te Zutphen, inzake de afhandeling van voornoemde bezwaarschriften, met de rentmeester en de tiendcommissie te Zutphen, 1909 - 1915, 1774; pak
              - Stukken betreffende uit te keren schadeloosstelling en te heffen tiendrenten, bedoeld in artikel 68 van de Tiendwet 1907, inzake het vervallen tiendrecht., 1914 - 1915; 1775-1776; 2 omslagen
                - Het tiendrecht over percelen gelegen onder de gemeenten Apeldoorn en Beekbergen, 1914 - 1915, 1775
                - Het tiendrecht gelegen onder de gemeenten Apeldoorn en Beekbergen, bestaande uit rogge, tarwe, haver, boekweit en gerst, 1915, 1776
              - Stukken betreffende het treffen van een regeling met de Hervormde Gemeente te Apeldoorn inzake de aankoop van de uitgang uit het tiendblok De Kruisakkers., 1916 - 1917; 1777; omslag
                Zie ook inv.nr. 1767.
          - Rentambt Hulst - Middelburg - Goes, B.2.3.3.2.4
            - Rentambt Middelburg, B.2.3.3.2.4.1
              - Periode tot inwerkingtreding Tiendwet 1907, B.2.3.3.2.4.1.1
                - Staat houdende een vergelijkende opgave van de opbrengsten en van de verpachtingen van bouwhoeven en tienden van de Algemene Nederlandsche Maatschappij ter begunstiging van de volksvlijt, over het jaar 1830., 1831; 1778; stuk
                - Rekening en verantwoording van de 10%-gelden tot dekking van de kosten van de verpachtingen van tienden., 1831 - 1884; 1779-1780; 2 omslagen
                - 1831 - 1845, 1779
                - 1846 - 1874, 1876 - 1884, 1780
                De rekening over 1866 is in tweevoud aanwezig.
                - Staat houdende een opgave van de opbrengsten aan tienden en lammertienden gedurende het dienstjaar 1831., 1832; 1781; stuk
                - Conceptversies van condities en voorwaarden voor het verpachten van tienden gelegen onder het kanton Vlissingen en het kanton Veere., 1832 - 1835; 1782; omslag
                - Processen-verbaal van tiendverpachtingen., 1832 - 1849; 1783-1785; 3 omslagen
                - 1832, 1835, 1783
                - 1848 - 1849, Verpachtingen van de tienden onder Veere, Kleverskerke, Brigdamme, Sint Laurens, Gapinge, Serooskerke, Vrouwenpolder, Oostkapelle, Grijpskerke, Aagtekerke, Domburg en een gedeelte van het Middelburgs Ambacht, afschriften., 1784
                - 1848 - 1849, Verpachtingen van de tienden onder Zoutelande, Westkapelle, Melis- en Mariakerke, Biggekerke, Oost- en West Souburg, Ritthem, Koudekerke, Buttinge, Hogelande en een gedeelte van het Middelburgs Ambacht, afschriften., 1785
                - Stukken betreffende de wijze van administreren van tienden in het rentambt., 1835; 1786; omslag
                - Stukken betreffende het vervolgen van nalatige pachters over 1832 en 1833 en in het bijzonder de kwestie omtrent pachter C. van Deinse., 1835 - 1836; 1787; omslag
                - Stukken betreffende de afwijzing van het verzoek van K. Houterman, burgemeester en landbouwer te Biggekerke, om herziening van de op 25 juli 1837 plaatsgevonden verpachting van een tiendblok., 1788; omslag
                - Stukken betreffende tiendweigering in de Wilhelmina- en Soelekerkepolder., 1842 - 1848; 1789; pak
                - Briefwisseling met de rentmeester inzake het wijzigen van de voorwaarden voor verpachting van tienden van de kantoren Middelburg en Goes., 1844; 1790; omslag
                - Stukken betreffende afkoop van tiendplichtigheid van tiendblokken in de Wilhelminapolder., 1845; 1791; omslag
                - Stukken betreffende behandeling van het verzoek van P.J. Verhage c.s., aardappeltiendpachters bij de Particuliere Domeinen des Konings, onder Westkapelle, om pachtvermindering., 1846; 1792; omslag
                - Stukken betreffende behandeling van het door de Burgemeester van Westkapelle ingediende verzoek ten behoeve van A. Verhulst, pachter van een koorntiend onder voornoemde gemeente, om tiendpachtvermindering., 1847; 1793; omslag
                - Correspondentie met de rentmeester inzake de opbrengst van de op 17 en 20 juli plaatsgehad hebbende publieke verpachting van tienden op Walcheren., 1849; 1794; omslag
                - Stukken betreffende achterstallige tiendpachten over het jaar 1848., 1849; 1795; omslag
                - Stukken betreffende afkopen van tiendrechten., 1849 - 1906; 1796-1814; 2 pakken en 17 omslagen
                - Het Zuidleen, 2e hoek, leggernr. 295/84, 1849, 1796
                - De Goede Poldertiende, 2e hoek, leggernr. 348/46, 1859, 1797
                - Enkele tienden rustende op de t.b.v. de aanleg van de Staatsspoorwegen onteigende gronden, 1866, 1870 - 1874, 1798
                - De Noordtiend, leggernr. 406/104, 1873 - 1875, 1799; pak
                - De Boonenpolder, 1e hoek, leggernr. 392/90, 1874 - 1875, 1800
                - Het Noordleen, leggernr. 297/86, Pastoorstiende 2e hoek, leggernr.381/79, Zwarte Monneketiend, 2e hoek, leggernr. 337/35, Pastoortiende 1e hoek, leggernr. 380/78, Zwarte Monneketiend 1e hoek, leggernr. 336/34, Nonnenboomgaardtiende 2e hoek, leggernr. 373/71 en De Welzingsche tiende, leggernr. 252/41, 1874 - 1875, 1801
                - De Brigdammetiend 2e hoek, leggernr. 339/37 en Het Hof Poppendammetiende 1e hoek genaamd Harpestiende, leggernr. 289/78, 1875, 1802
                - De Poppendamsche tiende 1e hoek genaamd F. Dekkerstiende, leggernr. 245/34, 1875, 1803
                - Domperigtiende, 1e hoek, leggernr. 354/52, De Pastoorstiende genaamd Onze Lieve Vrouwe Ommegang 1e hoek, leggernr. 323/21, De Nonnenboomgaardtiende 1e hoek, leggernr. 372/70, 't Half tiendeken, leggernr. 389/87, 1875, 1804
                - Kommandeur Kerkwerve 2e hoek, leggernr. 308/6, 1875 - 1876, 1805
                - De zaadkorentiend van de beide kavels in den Wilhelminapolder, leggernr. 417/115, 't Heil Donckerspeiqtiend 2e hoek, leggernr. 353/51, De Buizenaarstiende, leggernr. 358/56, De Kraanwegtiende, leggernr. 349/47, 't Kapittel van Noord Monster 3e hoek, leggernr. 376/74, Proost van Zoetendale, leggernr. 325/23, De Molenpereqtiende 2e hoek, leggernr. 384/82, Het 2/3e in het Westleen 3e hoek, leggernr. 274/63 en Het 2/3e in het Westleen 1e hoek, leggernr. 272/61, 1876, 1806
                - De Sindersche Tiende 2e hoek genaamd de Groote Zuider, leggernr. 304/2, De zaadkorentiend van de landen van het gewezen hof Zandenburg 2e partij, leggernr. 420/118, De Baggijneschuretiende 1e hoek, leggernr. 327/25, De Gasthuistiende 2e hoek, leggernr. 315/13, De Cappelaanstiende 3e hoek genaamd de Groote Monniktiende, leggernr. 409/107, De Domperqtiende, 2e blok, leggernr. 355/53, De Monneketiende, leggernr. 410/108 en De Zaadtienden der Landen van het gewezen Hof Zandenburg onder Veere, leggernr. 418/116, 1877, 1807
                - De Wijnvrouwe Tiende onder Vrouwenpolder (Gapinge), leggernr. 411/109, 1877, 1808
                - De Cappelaantiende 2e hoek genaamd het Kleine Zuideinde, gemeente Vrouwenpolder, leggernr. 408/106, 1878, 1809
                - De tienden nrs. 263/52, 265/54, 267/56, 266/55, 269/58, 270/59, 254/43, 279/68, 262/51, 280/69, 275/64, 277/66, 284/73, 283/72, 214/13, 232/21, 227/16, 228/17, 217/6, 222/11, 235/24, 234/23, 251/40, 248/37, 313/11, 309/7, 305/3, 314/12, 363/61, 365/63, rustende op de i.v.m. de aanleg van de spoorweg Middelburg-Domburg, met een zijtak van Koudekerke naar Vlissingen, onteigende gronden, 1898 - 1905, 1810; pak
                - De Pastoorstiende 1e hoek genaamd de West Pastoor, leggernr. 250/39 en De Pastoor groote tiende 2e hoek, leggernr. 366/64, 1899, 1811
                - De Huijge Arentstiende genaamd Cappoolsche tiende, leggernr. 247/36, 1903, 1812
                - De Poppendamsche tiende 2e hoek genaamd de Maria Kerketiende, leggernr. 244/33, 1904, 1813
                - De Boehoek, leggernr. 266/55, 1905 - 1906, 1814
                - Ingekomen brief van de rentmeester inzake de door deurwaarder G. Rottier ingediende declaratie inzake S.G. Gabrielse, pachter van het tiendblok leggernr. 220/9., 1850; 1815; stuk
                - Stukken betreffende de wederafkoop in het tiendblok Het Zuidleen 2e Hoek, leggernr. 295/84, onder Buttingen., 1850; 1816; omslag